# 固定资产转固后的利息成本处理

提问人：决战小审计 时间：2018-03-13 21:46:46
目前审计的一家客户，母公司向银行借款后转向子公司发放贷款，用于子公司生产线建设，合同中明确约定用于在建工程，借款期限5 年。该部分借款利息进行资本化处理，借款两年后，该在建工程转入固定资产。诉求：在建工程转固后，资金成本该如何处理？有何政策性的依据？请教各位大神,请教陈版

回答人：chenyiwei
该项固定资产达到预定可使用状态后，借款费用资本化相应停止，子公司个别报表层面和母公司合并报表层面均将后续发生的利息直接计入财务费用。